【裁判字號】    91,訴,2243
【裁判日期】    920416
【裁判案由】    強盜等
【裁判全文】
臺灣板橋地方法院刑事判決                        九十一年度訴字第二二四三號
    公  訴  人  臺灣板橋地方法院檢察署檢察官
    被      告  丙○○
    指定辯護人  乙○公設辯護人  吳天明
    被      告  甲○○
右列被告因強盜等案件，經檢察官提起公訴 (九十一年度偵字第一二九二三號)，乙○判決如左：
    主  文
丙○○共同竊盜，因脫免逮捕，而當場施以強暴，處有期徒刑壹年捌月。緩刑肆年。
甲○○共同傷害人之身體，處罰金貳仟元，如易服勞役，以參佰元折算壹日。
    事  實
一、甲○○、丙○○與己○○（待緝獲後另結）三人係朋友關係，相邀於九十一年七
    月十三日晚間同遊臺北縣中和市興南夜市，其後甲○○先行駕車停放車輛，丙○○與己○○乃共同基於意圖為自己不法所有之犯意聯絡，乘夜市內擺設攤位之丁○○不注意之際，下手竊取丁○○所有之女用皮包二只（價值約新臺幣一千元）
    ，隨即離開現場，嗣丁○○友人戊○○發現渠未經付款即攜走皮包，乃自後追趕
    ，並質問渠二人，惟丙○○與己○○均置之不理，並擬離去，戊○○便阻止渠等
    離開，詎己○○及丙○○竟意圖脫免逮捕，共同出手傷害戊○○及隨後趕至現場
    之丁○○（丁○○部分未有傷害結果）而施以強暴之行為，適甲○○停妥車輛與
    渠等會合時適見此景，復基於與丙○○、己○○共同傷害之故意，徒手毆打戊○○臉部，肇致戊○○受有右眼瘀腫、右手肘擦挫傷、手腕部擦傷等傷害。
二、案經被害人戊○○訴由臺北縣政府警察局中和分局報請臺灣板橋地方法院檢察署
    檢察官偵查起訴。
    理  由
一、訊據被告丙○○、甲○○均矢口否認有何前開犯行，被告丙○○辯稱：當日己○○稱欲買皮包給渠女友，伊拿二百元予己○○，己○○即交付予老闆，伊等於付
    款後即離開攤位，詎隨後有二人追來推己○○，稱伊等沒有付錢，之後雙方就打
    了起來，打完後伊即拉著己○○逃離現場，惟伊等並無如被害人所指之偷竊及傷
    害被害人乙事云云，被告甲○○辯稱：當時伊只是過去勸架，並沒有出手打被害
    人云云。經查：右揭犯罪事實，迭據被害人戊○○於警訊、偵查中指述在卷，復
    於乙○審理時指稱：「當天伊在攤位待了一個多小時，正好在吃東西，看到被告
    他們拿皮包就走了，當時攤位有很多人，伊看到他們離開後，約距離攤位有十公
    尺遠，就上前先把他們二人攔下來，再打電話問伊朋友說那兩個人有沒有付錢，
    伊朋友說沒有收到他們的錢，結果他們二人就不承認也不理我，因為他們要離開
    ，所以我就與他們發生拉扯，另外第三人是在拉扯當中來的，後來的那個人來的
    時候是叫他們那二人不要理我，並且要將伊推開，伊也有跟他講說他們買皮包不
    付錢，但是原先的那兩個人都不理我，他們說他們有付錢，但是伊從頭到尾看了
    很久，他們手上拿的皮包，也沒有用攤位的塑膠袋包裝，所以伊確定他們確實沒
    有付錢，才會跟在他們後面，（問：你身上的傷勢是何人造成的？）是他們三人
    所造成的，伊手臂受傷，伊的臉部的傷勢是被甲○○打到的，當時他們就是想要
    跑，所以就出手打伊，後來伊朋友丁○○趕到現場時，他們也有出手打丁○○」
    等語，核與證人丁○○於警訊中證述：「伊是販賣皮包的攤販，於昨（十三日）
    晚間二十二時許，在中和市○○路、信義街口遭丙○○、己○○所偷，結果伊朋
    友戊○○發現，進而發生拉扯，結果伊被丙○○、己○○其中之一扭打，未造成
    傷害，另一名與甲○○一起毆打伊朋友戊○○，造成伊朋友受傷」等語相符，並
    有被害人所提出之診斷證明書、受傷照片及贓物認領保管單乙紙在卷可考，而被
    害人與被告等並非熟識，亦無怨隙，衡情應無設詞誣陷之必要，更何況苟如被告
    丙○○所辯：當時有交付二百元予己○○，再付款給老闆云云為真，顯然本件係
    被害人戊○○單純誤會，是被告等既無竊盜犯行，何以渠等未留待現場澄清，反
    而迅即離開！再者被告丙○○、己○○所竊盜之皮包二只，販售價格為一千元等
    情，業據證人丁○○於警訊中證述無誤，顯與被告丙○○所稱交付予老闆之價金
    二百元不符，顯見渠所辯業已付款予老闆云云，應係臨訟杜撰之詞，自無從採信
    。從而，事證明確，被告丙○○共同竊盜，因脫免逮捕，而當場施以強暴及被告
    甲○○共同傷害之犯行，應堪認定。
二、核被告丙○○所為，係犯刑法第三百二十九條、第三百二十八條第一項之準強盜
    罪。被告甲○○所為，係犯刑法第二百七十七條第一項之傷害罪。又被告丙○○
    與己○○就前開準強盜犯行，及與被告甲○○就傷害被害人戊○○部分，相互間
    有共同之犯意聯絡及行為分擔，均為共同正犯。又被告丙○○前開所犯之準強盜
    犯行，所竊取之財物僅價值一千元，且業已發還予被害人，其雖因一時失慮致罹
    刑章，惟情輕法重，情節堪予憫恕，雖科以被告丙○○法定最低刑度之刑，猶嫌
    過重，爰依刑法第五十九條規定，減輕其刑。爰審酌被告等均無前科，素行尚佳
    ，且衡以渠等竊取之財物價值非鉅，危害尚輕，及被害人所受僅瘀腫、擦傷，及
    被告甲○○係事後到場，因見友人與人爭執，如出手毆傷被害人，情節亦較被告
    丙○○等人為輕與其等所施以之手段、犯罪後態度等一切情狀，分別量處如主文
    所示之刑，並就被告甲○○部分諭知易服勞役之折算標準，以示懲儆。又被告丙○○前未曾受有期徒刑以上刑之宣告，有臺灣高等法院檢察署刑案紀錄簡覆表乙
    份在卷足憑，因一時失慮，偶罹刑典，認經此刑之宣告後，應知警惕而無再犯之
    虞，乙○因認暫不執行其刑為當，予以宣告緩刑四年，用啟自新。
據上論斷，應依刑事訴訟法第二百九十九條第一項前段，刑法第二十八條、第三百二
十九條、第三百二十八條第一項、第二百七十七條第一項、第五十九條、第四十二條
第二項、第七十四條第一款，罰金罰鍰提高標準條例第一條前段、第二條，判決如主
文。
本案經檢察官謝宗甫到庭執行職務
中      華      民      國    九十二    年      四      月     十六     日
                                  臺灣板橋地方法院刑事第六庭
                                          法  官  徐   蘭   萍
右正本證明與原本無異。
如不服本判決，應於判決送達後十日內，向乙○提出上訴狀。
                                          書記官  莊   川   億
中      華      民      國    九十二    年      四      月     十八     日
附錄本案論罪科刑法條全文
刑法第三百二十九條
竊盜或搶奪，因防護贓物、脫免逮捕或湮滅罪證而當場施以強暴、脅迫者、以強盜論
。
刑法第三百二十八條：（舊法）
意圖為自己或第三人不法之所有，以強暴、脅迫、藥劑、催眠術或他法，至使不能抗
拒，而取他人之物或使其交付者，為強盜罪，處三年以上十年以下有期徒刑。
以前項方法得財產上不法之利益或使第三人得之者亦同。
犯強盜罪因而致人於死者，處死刑或無期徒刑，致重傷者，處無期徒刑或七年以上有
期徒刑。
第一項及第二項之未遂遂犯罰之。
預備犯強盜罪者，處一年以下有期徒刑、拘役或三百元以下罰金。
刑法第三百二十八條：（新法）
意圖為自己或第三人不法之所有，以強暴、脅迫、藥劑、催眠術或他法，至使不能抗
拒，而取他人之物或使其交付者，為強盜罪，處五年以上有期徒刑。
以前項方法得財產上不法之利益或使第三人得之者，亦同。
犯強盜罪因而致人於死者，處死刑、無期徒刑或十年以上有期徒刑；致重傷者，處無
期徒刑或七年以上有期徒刑。
第一項及第二項之未遂犯罰之。
預備犯強盜罪者，處一年以下有期徒刑、拘役或三千元以下罰金。
刑法第二百七十七條
傷害人之身體或健康者，處三年以下有期徒刑，拘役或一千元以下罰金。
犯前項之罪，因而致人於死者，處無期徒或七年以上有期徒刑；致重傷者，處三年以
上十年以下有期徒刑。


司法院資訊處製作；財團法人民間司法改革基金會備份。
